Arturo Veras Olivos | Currículum

Vitæ

Santiago – La Florida

 \square +56 9 82413883 • \square a.veras@gmail.com

Perfil

Ingeniero Civil Electrónico con más de 9 años de experiencia demostrada en el ciclo completo de desarrollo de productos tecnológicos. Mi expertise abarca desde el diseño de hardware y firmware embebido (C/C++, STM32) hasta el desarrollo de software full-stack (Python, React, MongoDB) y la administración de sistemas (Linux, Google Cloud). He liderado y contribuido a proyectos de I+D en entornos exigentes como las comunicaciones para minería y la seguridad vehicular, enfocándome en crear soluciones robustas y eficientes.

Experiencia

Empresas....

UQOMM www.uqomm.com

Con Con

Encargado de Software y Desarrollador Firmware, ChileSeptiembre 2021 - Actual (3 años y 4 meses) Uqomm provee soluciones de comunicaciones para minería subterránea. Como parte del equipo de I+D, sus logros y responsabilidades incluyen:

- O Encargado de Software: Planificación, gestión, diseño y desarrollo de proyectos de software para:
 - Sistema de monitoreo de amplificadores en Python, integrando hardware serial, React y MongoDB.
 - Controlar instrumentos de RF en Python (analizador de espectros, generadores de señales) y realizar mediciones precisas.
 - Diseño e implementación de una aplicación desde cero, desde la captura de datos de dispositivos seriales hasta la visualización en tiempo real a través de un frontend React, utilizando tecnologías como Python, MQTT v MongoDB.
- O Desarrollador de Firmware: Planificación, gestión, diseño y desarrollo de proyectos firmware en C y C++ para microcontroladores STM32 Cortex M0, incluyendo la gestión de periféricos, el manejo de interrupciones y la optimización de código.
- O Administrador de Sistemas: Responsable de la configuración, mantenimiento y monitoreo de servidores Google Cloud, Odoo y Linux, incluyendo la gestión de usuarios, permisos, respaldos y actualizaciones.

BlackGPS www.blackgps.com

Santiago

Ingeniero de Hardware, Chile

Julio 2017 - Agosto 2021 (4 años y 2 meses)

En BlackGPS, empresa dedicada a soluciones de seguridad y gestión de flotas, sus responsabilidades abarcaron:

- O Ingeniero de Diseño y Hardware: Planificación, diseño y desarrollo de dispositivo anti-robo para camiones con inhibidor de señales GNSS y GSM.
- O Soporte de Hardware: Configuración y soporte de dispositivos de control de flotas (Teltonika, DCT Syrus, ERM Starlink).
- O Desarrollador Backend: Implementación de nuevas funcionalidades en servidor SpringBoot en Java para procesamiento de datos GPS y CANBus.
- O Desarrollador Flutter: Mejora de aplicación móvil, incluyendo comunicación Bluetooth para control de vehículos.

Proyectos.....

Prosismic SpA

Viña del Mar

Ingeniero Electrónico, Chile

Enero 2017 - Noviembre 2017 (11 meses)

O Desarrollo de prototipo funcional para red de 80 sensores de detección temprana de sismos.

Deuterio - Generadores de Hidrógeno

Viña del Mar

Fundador, Chile

Junio 2016 - Diciembre 2017 (1 año y 7 meses)

- Spin-off enfocado en nueva tecnología para generación de hidrógeno.

 O Director Comercial: Búsqueda de financiamiento y desarrollo de modelos de negocios.
- O Investigador: Diseño de prototipos para generación eficiente de gas oxihidrógeno.
- O Desarrollador: Programación de microcontroladores y montaje de banco de pruebas.

Proyecto Electro-Photo-Sonólisis

Viña del Mar

Director Técnico

Enero 2016 - Julio 2016 (7 meses)

Coordinación de proyecto I+D para generador de hidrógeno innovador. Programación de microcontrolador para tren de pulsos y pruebas de eficiencia en grupo electrógeno.

Proyecto HH Motors

Valparaíso

 $In geniero\ Electr\'onico$

Julio 2015 - Diciembre 2016 (1 año y 6 meses)

Investigación en electrolizador alcalino y modificación de sistema de inyección electrónica de combustible en vehículos.

Prácticas.....

Centro Científico Tecnológico Valparaíso

Valparaíso

Investigador en Práctica

Enero 2014 - Marzo 2014 (3 meses)

Investigación sobre conexión GPU-PC vía USB/Ethernet para Computación Paralela. https://github.com/mavillan/proyectoRpi

Laboratorio de Instrumentación y Fotónica

Santiago

Programador en Práctica, Universidad de Chile

Diciembre 2012 - Febrero 2013 (3 meses)

Programación de FPGA Xilinx Virtex-5 usando LabVIEW y Python. Instalación y depuración de módulos.

Universidad Técnica Federico Santa María

Valparaíso

Investigador en Práctica

Diciembre 2009 - Febrero 2010 (3 meses)

Investigación de microcontroladores y tarjetas de desarrollo. Mantenimiento de página web de ofertas laborales.

Educación

Universidad Técnica Federico Santa María

Valparaíso

Ingeniero Civil Electrónico - Mención Computadores

2006-2014

Memoria de Título

Título: Implementación de un Generador de Rutas en un Sistema de Navegación de un Robot Móvil Cognitivo

Descripción: Se integró un generador de rutas a las características de Memoria Cognitiva y SLAM del robot móvil IRMA-III para que pudiese moverse libremente en búsqueda de un objetivo.

Habilidades Técnicas

Lenguajes de programación: C/C++, Python Sistemas Operativos: Linux Scripting: Bash, Ansible Control de versiones: Git

Contenedores: Docker Redes y Comunicaciones: TCP/IP, LoRa, GPS,

I2C, SPI

Programación microcontroladores: STM32, Frameworks Web: React, Express

ESP32. Arduino

Idiomas

Español: Nativo

Inglés: Lectura Avanzada, Hablado Medio

Concursos y Talleres

Formación en Metodologías Ágiles Sigma Telecom

HoruS Management Strategy Noviembre 2022

Desarrollo Ágil: Scrum + Kanban

Powered by eClass

Julio 2019

Fowered by eclass Suno 2019

Diseño de Circuitos Integrados Analógicos Synopsys - UTFSM
Escuela de Verano Enero 2017

Aplica tu idea Fundación Copec UC

Ganador del concurso I+D aplicada con el proyecto HH Motors

Agosto 2015

EXPOTEC UTFSM

Concurso-Exposición de Proyectos Tecnológicos Octubre 2015